【裁判字號】    99,易,52
【裁判日期】    990304
【裁判案由】    竊盜
【裁判全文】
臺灣基隆地方法院刑事判決                99年度易字第52號
公  訴  人  臺灣基隆地方法院檢察署檢察官
被      告  戊○○
上列被告因竊盜案件，經檢察官提起公訴（98年度偵字第5475號
、99年度偵字第53號、第88號），被告就被訴事實為有罪陳述，
本院裁定改為簡式審判程序，判決如下：
    主  文
戊○○所犯如附表二編號一至三「所犯罪名」欄所示之罪，各處
如附表二編號一至三「宣告刑」欄所示之刑。應執行有期徒刑壹
年壹月。
    事  實
一、戊○○前因施用毒品案件，經本院以93年度訴字第120號判
    決判處有期徒刑7月，於民國95年3月2日縮刑期滿執行完畢
    。詎其仍不知悔改，意圖為自己不法之所有，分別於下列時
    、地為竊盜行為：
(一)、98年10月中旬某日中午許，在基隆市○○區○○路396巷23
    號頂樓，持衣架將大門鐵鉤撬開，入內竊取甲○○所有之金
    元寶1枚及金牌9片（侵入住宅部分未據起訴），得手後除親
    自典當金元寶得款新臺幣（下同）5,400元外，並委請不知
    情之林榜英典當金牌9片，得款13,500元，嗣為警依據當舖
    登記資料，循線查悉上情。
(二)、98年12月2日6時許，在基隆市○○區○○街118號之山海觀
    社區F棟地下一層停車場，持客觀上足以危害生命、身體之
    凶器鐵棍（圓形狀、長度約1公尺、直徑約3公分），損壞乙○○所有車號為091-EM號之營業用小客車車左前方玻璃窗後
    （毀損部分未據起訴），竊取車內之現金367元，並將鐵棍
    丟棄在停車場外面的草堆中，嗣為警依據附近監視器畫面，
    查悉上情。
(三)、98年12月12日12時許，在基隆市○○區○○路15號之四季天
    籟婚紗店因要求加洗照片，向老闆借用廁所，事畢見丁○○
    將其皮包置於桌上，趁無人注意之際，徒手竊取丁○○皮包
    內之現金20,000元，嗣為警依據現場監視器畫面，查悉上情
    。
二、案經乙○○訴由基隆市警察局第二分局暨基隆市警察局第一
    分局報告臺灣基隆地方法院檢察署檢察官偵查起訴。
    理  由
壹、程序事項
一、按最重本刑為3 年以下有期徒刑、拘役或專科罰金之罪，以
    及刑法第320 條、第321 條之竊盜罪，經第二審判決者，不
    得上訴於第三審法院，刑事訴訟法第376 條第1 款、第2 款
    定有明文。又除簡式審判程序、簡易程序及第376 條第1 款
    基、第2款所列之罪之案件外，第一審應行合議審判，刑事
    訴訟法第284條之1亦定有明文。茲查，本案被告係犯刑法第
    第320條、321條之罪，依上開規定得行獨任審判，合先敘明
    。
二、本件被告戊○○所犯者非為死刑、無期徒刑、最輕本刑為3
    年以上有期徒刑之罪或高等法院管轄第一審案件，其於準備
    程序進行中，先就被訴事實為有罪之陳述，經告知其簡式審
    判程序之旨，並聽取公訴人、被告之意見後，本院業已依刑
    事訴訟法第273條之1第1項之規定，裁定以簡式審判程序進
    行本案之審理。
貳、實體事項
一、上揭事實，業據被告於本院準備程序及審理時坦承不諱，並
    有附表一編號一至三所示犯罪證據，足認被告上開自白與事
    實相符，堪可採信。公訴人意旨認：事實一(一)部分被告係持
    兇器鐵棍，然被告堅決否認持鐵棍，供稱係持衣架，因該物
    未扣案，基於罪疑唯輕，利益歸被告原則，以被告供述為主
    ，尚難認被告持兇器鐵棍。綜上，本案事證明確，被告所為
    上開竊盜犯行，洵堪認定，應依法論科。
二、核被告戊○○所為，如事實一(一)、(三)所為，係犯刑法第320
    條第1項竊盜罪（事實一(一)部分經蒞庭檢察官當庭更正為刑
    法第320條第1項，因加重竊盜與普通竊盜罪，係同一基本事
    實關係，而為起訴效力所及，本院自得變更檢察官所引應適
    用之法條併此敘明）；如事實一(二)所為，係犯第321條第1項
    第3款攜帶兇器之加重竊盜罪。其所所犯上開3次竊盜犯行，
    犯意各別，行為互異，侵害數不同之被害人之法益，自應予
    分論併罰。又查，被告前有如事實欄所載之犯罪執行完畢紀
    錄，有臺灣高等法院被告前案紀錄表在卷可稽，其於受有期
    徒刑執行完畢5年內，故意再犯本件有期徒刑以上之罪，均
    為累犯，各應依刑法第47條第1項加重其刑。
三、爰審酌被告不思正常工作以取得錢財，因為貪圖己利而為本
    案3件竊盜犯行，衡其素行、犯罪動機、目的、手段、所生
    危害及犯罪後坦承犯行等一切情狀，分別量處如附表二宣告
    欄所示之刑，並定其應執行之刑，以資懲儆。
四、據上論斷，應依刑事訴訟法第284條之1、第273條之1、第
    299條第1項前段、第300條，刑法第320條第1項、第321條第1項
    第3款、第47條第1項、第51條第5款，刑法施行法第1條之1，判決
    如主文。
本案經檢察官丙○○到庭執行職務。
中    華    民    國    99    年    3     月    4     日
                  刑事第二庭法  官  陳伯厚
以上正本證明與原本無異。
如不服本判決應於收受送達後10日內向本院提出上訴書狀，並應
敘述具體理由；其未敘述上訴理由者，應於上訴期間屆滿後20日
內向本院補提理由書(均須按他造當事人之人數附繕本)「切勿逕
送上級法院」。
中    華    民    國    99    年    3     月    5     日
                            書記官  王惠萍
附錄論罪法條：
中華民國刑法第320條
（普通竊盜罪、竊佔罪）
意圖為自己或第三人不法之所有，而竊取他人之動產者，為竊盜
罪，處5  年以下有期徒刑、拘役或 5 百元以下罰金。
意圖為自己或第三人不法之利益，而竊佔他人之不動產者，依前
項之規定處斷。
前二項之未遂犯罰之。
中華民國刑法第321條
（加重竊盜罪）
犯竊盜罪而有左列情形之一者，處 6 月以上、 5 年以下有期徒
刑：
一、於夜間侵入住宅或有人居住之建築物、船艦或隱匿其內而犯
    之者。
二、毀越門扇、牆垣或其他安全設備而犯之者。
三、攜帶兇器而犯之者。
四、結夥三人以上而犯之者。
五、乘火災、水災或其他災害之際而犯之者。
六、在車站或埠頭而犯之者。
前項之未遂犯罰之。
  附表一
┌────┬────────┬────────────────────┐
│  編號  │    犯罪事實    │        犯罪證據                        │
├────┼────────┼────────────────────┤
│  一    │   如事實一(一)   │被告戊○○自白、被害人甲○○於警詢時指述│
│        │                │、證人即典當人林榜英於警詢證述、金飾買入│
│        │                │登記簿影本2紙。                         │
├────┼────────┼────────────────────┤
│  二    │   如事實一(二)   │被告戊○○自白、告訴人乙○○於警詢指述、│
│        │                │監視器翻拍照片14張（被告竊取乙○○車內現│
│        │                │金情形、見98年度偵字第5475號卷第13-14頁 │
│        │                │）。                                    │
├────┼────────┼────────────────────┤
│  三    │   如事實一(三)   │被告戊○○自白、被害人丁○○警詢指述、證│
│        │                │人即四季天籟婚紗店負責人曾建文警詢證述。│
└────┴────────┴────────────────────┘
  附表二
┌────┬────────┬─────────┬──────────┐
│  編號  │    犯罪事實    │    所犯罪名      │      宣告刑        │
├────┼────────┼─────────┼──────────┤
│  一    │    如事實一(一)  │    竊盜          │    累犯，處有期徒刑│
│        │                │                  │    肆月。          │
├────┼────────┼─────────┼──────────┤
│  二    │    如事實一(二)  │    攜帶兇器竊盜  │    累犯，處有期徒刑│
│        │                │                  │    柒月。          │
├────┼────────┼─────────┼──────────┤
│  三    │    如事實一(三)  │    竊盜          │    累犯，處有期徒刑│
│        │                │                  │    肆月。          │
└────┴────────┴─────────┴──────────┘

司法院資訊處製作；財團法人民間司法改革基金會備份。
